# 请教陈老师，子公司破产清算，母公司对于子公司的亏损的账务处理

提问人：15146090612 时间：2021-01-26 11:33:09
您好！陈老师，请教一下。 2017 年 5 月A公司投资 50 万元设立B公司，获得B公司55%股权， 2017 年 7 月 31 日B公司亏损 30 万元并宣布破产清算，A公司账上有其他应收款——B公司 20 万元，清算后，B公司最终返还给A公司 23 万元，此外没有回收到任何货币资金和实物的补偿。
账务处理： 1 、A公司收到B公司 23 万元，抵消其他应收款——B公司 20 万元，余下 3 万元抵消投资款。那么还有 47 万元（=50-3）没有收回。对吗？这笔未收回投资款 47 万元在A公司个别报表和合并报表怎么体现和编制？
2 、B公司亏损 30 万元，A公司个别报表和合并报表怎么编制
3 、如果A公司需要把B公司亏损 30 万元也算作自己的损失，那么A公司实际的损失就是50-（23-20其他应收款）-30万元了？那不是B公司亏损越少，A公司反而损失越多吗？这块实在没搞明白
最好有账务处理，谢谢陈老师

回答人：chenyiwei
1 、A公司个别报表层面确认为投资损失（理论上至少有部分应当已在前期通过资产减值损失方式列入前期损益）；合并报表层面则通过对子公司资产计提减值损失、确认资产变现损益和负债清偿损益等方式体现。
2 、A公司个别报表层面需考虑对B公司长投确认减值损失；合并报表层面讲B公司亏损纳入归母净利润和少数股东损益。
3 、建议关注最终持有B公司45%股权的少数股东是否承担了亏损，以及后续处理情况。